臺灣高雄地方法院刑事判決           
                                   111年度審交易字第65號
公  訴  人  臺灣高雄地方檢察署檢察官
被      告  陳哲棋


上列被告因公共危險案件，經檢察官提起公訴（111年度偵字第3
32號），因被告於準備程序進行中就被訴事實為有罪之陳述，經
本院裁定改依簡式審判程序審理，判決如下：
    主  文
陳哲棋犯不能安全駕駛動力交通工具罪，累犯，處有期徒刑陸月
，如易科罰金，以新臺幣壹仟元折算壹日。
    事實及理由
一、本件被告陳哲棋所犯非死刑、無期徒刑、最輕本刑為3年以
    上有期徒刑之罪或高等法院管轄第一審案件，其於準備程序
    進行中，就被訴事實為有罪之陳述，經告知簡式審判程序之
    旨，並聽取當事人之意見後，本院認宜進行簡式審判程序，
    爰依刑事訴訟法第273條之1第1項規定，裁定進行簡式審判
    程序。又因改行簡式審判程序之故，依刑事訴訟法第159條
    第2項之規定，本件不受同法第159條第1項傳聞法則之限制
    ，合先敘明。
二、本案犯罪事實及證據，除證據部分增列「被告於本院審理時
    之自白」外，其餘均引用檢察官起訴書所載（如附件）。
三、按行為後法律有變更者，適用行為時之法律。但行為後之法
    律有利於行為人者，適用最有利於行為人之法律，刑法第2
    條第1項定有明文。本件被告行為後，刑法第185條之3業於
    民國111年1月28日修正公布，並自同年1月30日施行。而修
    正前該條第1項原規定：「駕駛動力交通工具而有下列情形
    之一者，處2年以下有期徒刑，得併科20萬元以下罰金：一
    、吐氣所含酒精濃度達每公升零點二五毫克或血液中酒精濃
    度達百分之零點零五以上。二、有前款以外之其他情事足認
    服用酒類或其他相類之物，致不能安全駕駛。三、服用毒品
    、麻醉藥品或其他相類之物，致不能安全駕駛」，修正後第
    1項規定係將法定刑有期徒刑部分提高至3年以下有期徒刑，
    罰金部分之數額則提高至30萬元以下，而重於修正前之規定
    ，是經比較新舊法結果，因修正後之規定並未較有利於被告
    ，依刑法第2條第1項規定，本件自應適用被告行為時即修正
    前之刑法第185條之3第1項規定論處。
四、論罪科刑：
  ㈠核被告所為，係犯修正前刑法第185條之3第1項第1款之不能
    安全駕駛動力交通工具罪。
  ㈡被告前因公共危險案件，經臺灣屏東地方法院（下稱屏東地
    院）以104年度交簡字第1925號判決判處有期徒刑4月，並經
    同法院以104年度交簡上字第109號判決駁回被告上訴（同時
    宣告緩刑，但緩刑嗣經撤銷）而確定（下稱甲案）。再因公
    共危險案件，經屏東地院以107年度交簡字第82號判決判處
    有期徒刑6月，並經同法院以107年度交簡上字第64號判決駁
    回被告上訴而確定；又因公共危險案件，經本院以107年度
    交簡字第2070號判決判處有期徒刑6月（併科罰金1萬元）確
    定，前開2罪有期徒刑部分嗣經本院以107年度聲字第2784號
    裁定應執行有期徒刑11月確定（下稱乙案）。復因公共危險
    案件，經本院以107年度審交易字第994號判決判處有期徒刑
    7月確定（下稱丙案），甲、乙、丙案經接續執行，於109年
    2月20日縮短刑期假釋出監並付保護管束，於109年8月29日
    保護管束期滿假釋未經撤銷，未執行之刑以已執行完畢論等
    情，有臺灣高等法院被告前案紀錄表1份在卷可參，其於有
    期徒刑執行完畢後5年以內，故意再犯本案有期徒刑以上之
    罪，為累犯。而司法院釋字第775號解釋文及理由之意旨，
    係指構成累犯者，不分情節，一律加重最低本刑，於不符合
    刑法第59條所定要件之情形下，致生行為人所受之刑罰超過
    其所應負擔罪責之個案，不符罪刑相當原則、比例原則。於
    此範圍內，在修正前，為避免發生上述罪刑不相當之情形，
    法院就該個案應裁量是否加重最低本刑；依此，該解釋係指
    個案應量處最低法定刑、又無法適用刑法第59條在內減輕規
    定之情形，法院應依此解釋意旨裁量不予加重最低本刑（最
    高法院108年度台上字第338號判決意旨參照）。本院審酌被
    告前開累犯情形及本案犯罪情節後，認並無該解釋意旨所指
    情事，故被告本案犯行仍應依刑法第47條第1項規定加重其
    刑。
  ㈢爰以行為人之責任為基礎，審酌被告理應知悉酒精對人之意
    識能力具有不良影響，仍於酒後吐氣酒精濃度達每公升0.28
    毫克狀況下，罔顧公眾之交通安全，騎乘普通重型機車行駛
    於道路上，所為實可非議；然念被告犯後坦承犯行，態度尚
    可，且行車期間幸未肇事致他人受傷，危害尚未擴大，兼衡
    被告於本院審理時自陳之智識程度及經濟狀況（詳見本院審
    交易卷第37頁）、素行（詳見卷附臺灣高等法院被告前案紀
    錄表；構成累犯部分不予重複評價），以及被告自111年1月
    15日起陸續至診所就診，經醫師診斷後認被告有強烈戒酒動
    機且急性酒精戒斷症狀已消失而進入酒精戒斷恢復期（詳見
    本院審交易卷第41頁所附覺民診所診斷證明書）等一切情狀
    ，量處如主文所示之刑，並諭知易科罰金之折算標準。
據上論斷，應依刑事訴訟法第273 條之1 第1 項、第299 條第1
項前段、第310 條之2 、第454 條第2 項，判決如主文。
本案經檢察官林志祐提起公訴，檢察官范文欽到庭執行職務。 
中　　華　　民　　國　　111 　年　　3 　　月　　23　　日
                  刑事第五庭    法　官  林明慧
以上正本證明與原本無異。
如不服本判決應於收受判決後20日內向本院提出上訴書狀，並應
敘述具體理由。其未敘述上訴理由者，應於上訴期間屆滿後20日
內向本院補提理由書(均須按他造當事人之人數附繕本)「切勿逕
送上級法院」。
中　　華　　民　　國　　111 　年　　3 　　月　　23　　日
                                書記官  鄭永媚
◎附錄本案所犯法條：
《修正前刑法第185條之3第1項第1款》
駕駛動力交通工具而有下列情形之一者，處2年以下有期徒刑，
得併科20萬元以下罰金：
一、吐氣所含酒精濃度達每公升零點二五毫克或血液中酒精濃度
達百分之零點零五以上。　
附件：
臺灣高雄地方檢察署檢察官起訴書
                                      111年度偵字第332號
　　被　　　告　陳哲棋　男　40歲（民國00年0月00日生）
　　　　　　　　　　　　住高雄市○○區○○街000巷0號7樓
　　　　　　　　　　　　之1
　　　　　　　　　　　　國民身分證統一編號：Z000000000號
上列被告因不能安全駕駛致交通危險罪案件，業經偵查終結，認
應提起公訴，茲敘述犯罪事實、證據並所犯法條如下：
　　　　犯罪事實
一、陳哲棋前因公共危險案件，經臺灣屏東地方法院（下稱屏東
    地院）以104年度交簡字第1925號判決處有期徒刑4月，經屏
    東地院駁回上訴確定，又因公共危險案件，經同法院以107
    年度交簡字第82號判決處有期徒刑6月，並經屏東地院駁回
    上訴確定，再因公共危險案件，經臺灣高雄地方法院（下稱
    高雄地院）以107年度交簡字第2070號判決處有期徒刑6月確
    定，經合併定應執行刑為有期徒刑11月，再因公共危險案件
    ，經高雄地院以107年度審交易字第994號，判決處有期徒刑
    7月確定，上開各案經接續執行，於民國109年8月29日有期
    徒刑執行完畢。詎其猶不知悔改，於110年12月16日12時40分
    許，在高雄市鳳山區文清街之全家便利商店飲用啤酒，酒畢
    ，明知吐氣所含酒精濃度達每公升0.25毫克以上者，已不得
    駕駛動力交通工具，仍於同日12時40分許，在呼氣酒精濃度
    已逾上開標準之情形下，騎乘屬於動力交通工具之車牌號碼
    000-000號普通重型機車行駛於道路。嗣於同日12時45分許
    ，行經高雄市鳳山區青年路2段與文清街交岔路口時，因未
    確實戴妥口罩為警攔查，發現陳哲棋散發酒味，並於同日12
    時51分許施以檢測，得知陳哲棋吐氣所含酒精濃度達每公升
    0.28毫克後，始悉上情。　　　
二、案經高雄市政府警察局鳳山分局報告偵辦。
　　　　證據並所犯法條
一、證據清單與待證事實：
編號 證　據　名　稱　　 待　證　事　實　　  ㈠ 被告陳哲棋於警詢及偵訊中之自白　　　　　　　 全部犯罪事實  ㈡ 酒精濃度測試報告、高雄市政府警察局舉發違反道路交通管理事件通知單、財團法人台灣商品檢測驗證中心呼氣酒精測試器檢定合格證書、車輛詳細資料報表　　　　　　 被告於上揭時間、地點經查獲飲用酒類後，仍騎乘屬於動力交通工具之車牌號碼000-000號普通重型機車行駛於道路 
二、核被告陳哲棋所為，係犯刑法第185條之3第1項第1款之酒後
    駕車罪嫌。又被告有上開犯罪事實欄所載論罪科刑之執行情
    形，有本署刑案資料查註紀錄表在卷可稽，其受有期徒刑執
    行完畢，5年內故意再犯本件有期徒刑以上之罪，為累犯，
    且審酌被告前已有多次犯酒後駕車罪，顯見被告完全漠視公
    眾往來之交通安全，建請依刑法第47條第1項規定及司法院
    大法官釋字第775號解釋意旨，裁量加重其刑。
三、依刑事訴訟法第251條第1項提起公訴。　　
　　此  致
臺灣高雄地方法院
中　　華　　民　　國　 111　　年　　 1 　 月 　　4  　日
                              檢  察  官  林志祐
本件正本證明與原本無異
中　　華　　民　　國　 111　　年　　 1　　月　  10    日
                              書  記  官  
附錄參考法條
中華民國刑法第185條之3
駕駛動力交通工具而有下列情形之一者，處2 年以下有期徒刑，
得併科20萬元以下罰金：
一、吐氣所含酒精濃度達每公升零點二五毫克或血液中酒精濃度
    達百分之零點零五以上。
二、有前款以外之其他情事足認服用酒類或其他相類之物，致不
    能安全駕駛。
三、服用毒品、麻醉藥品或其他相類之物，致不能安全駕駛。
因而致人於死者，處3 年以上10年以下有期徒刑；致重傷者，處
 1 年以上7 年以下有期徒刑。